臺灣彰化地方法院刑事判決　　　　　　100年度交易字第150號
公　訴　人　臺灣彰化地方法院檢察署檢察官
被　　　告　張廷瑜
上列被告因過失傷害案件，經檢察官提起公訴（100年度偵字第
3486號），本院判決如下：
    主  文
張廷瑜犯過失傷害罪，處拘役伍拾日，如易科罰金，以新臺幣壹
仟元折算壹日。
    事  實
一、張廷瑜於民國99年10月4日下午16時20分許，駕駛車牌號碼
    2439-C5號自用小客車，沿彰化縣福興鄉○○路，由北往南
    方向行駛，途經設有閃光黃燈號誌之中正路與舊鐵道路交岔
    路口（按中正路係設有閃光黃燈；舊鐵道路係設有閃光紅燈
    ），欲右轉舊鐵道路時，應注車輛行駛至交岔路口，轉彎車
    應讓直行車先行，而依當時情形，並無不能注意之情事，竟
    疏未注意，未讓右側直行車先行即即貿然右轉，適有陳瑞鳳
    騎乘車牌號碼GX9-376 號重型機車，亦沿中正路由北往南方
    向行駛，行經上開交岔路口時亦疏未注意車前車輛行進之狀
    況，即向前行駛，兩車因此發生碰撞，致陳瑞鳳人車倒地，
    受有左側第七肋骨骨折及左肩、雙手、雙側膝關節挫傷並擦
    傷等傷害。張廷瑜於上開時地肇事後，在未被有偵查犯罪職
    權之公務員發覺前，向前往現場處理車禍之警員坦承為肇事
    者，自首而接受裁判。
二、案經被害人陳瑞鳳訴由彰化縣警察局鹿港分局報告臺灣彰化
    地方法院檢察署檢察官偵查起訴。
    理  由
壹、程序方面：
一、本件被告廷瑜所犯係屬刑事訴訟法第376條第1款所列之最重
    本刑為3年以下有期徒刑、拘役或專科罰金之罪，本院爰依
    同法第284條之1之規定行獨任審判。
二、按被告以外之人於審判外之言詞或書面陳述，除法律有規定
    者外，不得作為證據。被告以外之人於審判外之陳述，雖不
    符前四條之規定，而經當事人於審判程序同意作為證據，法
    院審酌該言詞陳述或書面陳述作成時之情況，認為適當者，
    亦得為證據。當事人、代理人或辯護人於法院調查證據時，
    知有第159條第1項不得為證據之情形，而未於言詞辯論終結
    前聲明異議者，視為有前項之同意。刑事訴訟法第159條第
    1項、第159條之5分別定有明文。本件後引供述證據（含言
    詞及書面）經本院於審理時當庭直接提示而為合法之調查，
    被告、檢察官未於言詞辯論終結前聲明異議，本院復審酌該
    等供述證據作成時並無任何違法之情況，故依上開規定，應
    得採為認定本件犯罪事實所憑之證據。
三、警員就本案交通事故蒐證所拍攝之照片，係警員於蒐證時，
    透過照相、錄影設備對現場景物、特徵拍攝所形成之機械性
    紀錄，再還原或翻拍於照相紙上，因其現場拍攝之情形與相
    片所呈現之內容，是藉由照相、錄影設備之正確性來加以保
    障其內容之一致性，而非人對現場情形之言詞描述本身，故
    非屬供述證據，自無傳聞法則之適用。惟上開照片既係透過
    照相、錄影設備拍攝後所得，復與本案犯罪事實具有關聯性
    ，且被告、檢察官於本院準備程序及審理時，對於卷內所附
    之上開照片，亦未表示異議，或主張係執法人員違法取得，
    另亦查無不得作為證據之事由，故亦均得作為證據。
貳、實體方面：
一、上揭事實，業據被告張廷瑜於偵查及本院審理中，均供承不
    諱，且（一）核與證人即之被害人陳瑞鳳於警詢所證述之情
    節大致相符，並有有彰化縣警察局道路交通事故調查報告表
    (一)(二)1份、道路交通事故現場圖份、現場及車損照片8張及財
    團法人彰化基督教醫院鹿基分院診斷書1紙在卷可稽。（二
    ）(二)按汽車行駛至交岔路口，轉彎車應讓直行車先行，道路
    交通安全規則第102條第1項第7款定有明文，被告身為駕駛
    人且具有相當之駕駛執照，對上開交通安全規定自有注意義
    務，依被告張廷瑜於偵查中，明白供承「我是開車走中正路
    到了鐵道路口要右轉，我看後視鏡沒有人，就直接右轉，告
    訴人是騎機車在我的右後方，她是直行，我有打方向燈，我
    是車子右前輪上方擦撞到告訴人的機車」；被害人陳瑞鳳於
    偵查中，陳稱：「我沒有看到對方有方向燈，我是機車左側
    被撞到」等語及參酌本件車禍後，被告張廷瑜所駕駛之車牌
    號碼2439-C5號自用小客車係右側前車輪擦損；被害人陳瑞
    鳳所騎乘之車牌號碼GX9-376重型機則係前車頭受損等情
    堪認本件車禍係被告張廷瑜駕駛車牌號碼2439-C5號自用小
    客車係行經肇事之交岔路口，未讓右側直行車先行即貿然右
    轉，適被害人陳瑞鳳騎乘車牌號碼GX9-376號重型機車沿中
    正路行經上開交岔路口時亦疏未注意車前車輛行進之狀況，
    即向前行駛，因而致生。另參之彰化縣警察局道路交通事故
    調查報告表(一)及現場照片所示，彼時天氣晴、道路無障礙物
    ，視距良好故並無不能注意之情事，被告張廷瑜竟疏於注意
    ，為上開駕駛行為，其有過失至為明顯。另依上所述，被害
    人陳瑞鳳之駕駛行為，對本件車禍之形成亦有疏失。（三
    ）本件車禍經送臺灣省彰化縣區車輛行車事故鑑定委員鑑驗
    ，結果亦同此見解，認「一、張廷瑜駕駛自小客車行經閃光
    黃燈路口右轉時，未讓右側直行車先行，為肇事主因。二、
    陳瑞鳳駕駛重機車行經閃光黃燈路口，未注意車前狀況，採
    取必要之安全措施，為肇事次因。」有該委員會100年6月21
    日彰鑑字第1005601449號函暨鑑定意見書1份附卷可參。是
    被告張廷瑜對本件車禍之發生應有過失之事實已明。而被害
    人陳瑞鳳就車禍發生雖亦有過失，然此並無解於被告張廷瑜
    應負之過失罪責。再者，被告張廷瑜因上述疏失而肇事，致
    被害人陳瑞鳳受傷，是其過失行為與被害人陳瑞鳳受傷之結
    果間，具有相當因果關係，足認本件事證明確，被告張廷瑜
    之過失傷害犯行，足以認定。
二、核被告張廷瑜所為，係犯刑法第284條第1項前段之過失傷害
    罪。次按刑法第62條所謂自首，祇以犯人在犯罪未發覺之前
    ，向該管公務員申告犯罪事實，而受裁判為已足，並不以使
    用「自首」字樣或言明「自首」並「願受裁判」為必要（最
    高法院63年度台上字第1101號判例意旨參照）。本件被告於
    肇事後，於偵查犯罪之員警未發覺犯罪行為人前自首，此有
    彰化縣警察局道路交通事故肇事人自首情形紀錄表記載：「
    報案人或勤指中心轉來資料未報明肇事人姓名，處理人員前
    往現場處理肇事人在場，並當場承認為肇事人。」之紀錄表
    附卷可憑。是依前揭最高法院判例意旨觀之，被告顯已符合
    自首之要件，其自首而受裁判，依刑法第62條前段之規定，
    減輕其刑。爰審酌被告張廷瑜之過失程度，被害人受傷之程
    度，迄今尚未與被害人達成民事賠償之任何有關協議及被告
    肇事後自首與犯後態度良好等一切情狀，量處如主文所示之
    刑，並諭知易科罰金之折算標準。
據上論斷，應依刑事訴訟法第299條第1項前段，刑法第284第1項
前段、第62條前段、第41條第1項前段，中華民國刑法施行法第1
條、第2條第1項、第2項前段，判決如主文。
本件經檢察官朱健福到庭執行職務。
中    華    民    國   100    年    7     月    13    日
                        臺灣彰化地方法院交通法庭
                                      法  官   洪志賢
以上正本證明與原本無異。
如不服本判決應於收受判決後10日內向本院提出上訴書狀，並應
敘述具體理由；其未敘述上訴理由者，應於上訴期間屆滿後20日
內向本院補提理由書（均須按他造當事人之人數附繕本）「切勿
逕送上級法院」。
告訴人或被害人對於判決如有不服具備理由請求檢察官上訴者，
其上訴期間之計算係以檢察官收受判決正本之日期為準。
中    華    民    國   100    年    7     月    13    日
                                      書記官   許億先
中華民國刑法第284條
（過失傷害罪）
因過失傷害人者，處 6 月以下有期徒刑、拘役或 5 百元以下罰
金，致重傷者，處 1 年以下有期徒刑、拘役或 5 百元以下罰金
。
從事業務之人，因業務上之過失傷害人者，處 1 年以下有期徒
刑、拘役或 1 千元以下罰金，致重傷者，處 3 年以下有期徒刑
、拘役或 2 千元以下罰金。